臺北高等行政法院判決
　　　　　　　　　　　　　　　　　　　 96年度訴字第329號
　　　　　　　　　　　　　　　.
原　　　告　甲○○○○○○○○.
被　　　告　臺北縣政府稅捐稽徵處
代　表　人　乙○○處長）住同.
訴訟代理人　丙○○
上列當事人間因娛樂稅事件，原告不服臺北縣政府中華民國95年
12月5 日北府訴決字第0950596104號（案號：00000000號）訴願
決定，提起行政訴訟。本院判決如下：
    主  文
原告之訴駁回。
訴訟費用由原告負擔。
　　事  實
一、事實概要：緣原告未依娛樂稅法第7 條規定辦理娛樂業營業
    登記及代徵報繳娛樂稅手續，擅自開設「般若電子資訊行」
    經營網路咖啡業務，自民國（下同）92年3 月1 日開始營業
    至92年10月3 日查獲止，逃漏營業額計新臺幣（下同）65萬
    1,000 元，案經臺北縣政府警察局三重分局（下稱三重警察
    分局）查獲，取具談話筆錄、現場紀錄表及調查切結書等影
    本附案移被告審理違章成立，爰依娛樂稅法第14條規定除補
    徵娛樂稅6 萬5,100 元外，並按所漏稅額裁處7 倍罰鍰45萬
    5,700 元（計至百元止），並以92年12月11日北稅法字第09
    20136885號處分書寄達原告。原告不服，於93年1 月27日申
    請復查，經被告以95年5 月8 日北稅法字第0950051090號復
    查決定認按月查定計算基礎以30天為1 個月，應自開始日起
    算至次月相當日之前1 日為1 個月，剩餘日數則以實際日數
    除以30日換算，是原核定以違章期間92年3 月1 日至同年10
    月3 日止計217 日，即屬有誤，應變更為7 個月又3 天，乃
    將原核定補徵娛樂稅本稅6 萬5,100 元，及裁處罰鍰45萬5,
    700 元，變更為本稅6 萬3,900 元【9,000 ×（7 ＋3/30）
    ＝63,900】，罰鍰44萬7,300 元，原告猶未甘服，提起訴願
    ，復遭決定駁回，遂提起本行政訴訟。
二、兩造聲明：
  (一)原告聲明：訴願決定及原處分均撤銷。
  (二)被告聲明：駁回原告之訴。
三、兩造之爭點：
　(一)原告主張之理由：
    1.般若電子資訊行（即原告）成立於89年9 月4 日，初始設
      立以電子資訊供應服務業（編號：0000000 ），主要提供
      客戶上網服務，同時對外提供電腦即其周邊設備維修服務
      ，營業項目為資訊服務業，依法免徵娛樂稅。原告於89年
      開業後期間生意清淡，宛如停業狀態。於92年3 月稍事整
      理後開始對外營業，事業發展仍未見起色。92年9 月聽聞
      資訊休閒業錢景良好，同時，政府有意予以開放申請。原
      告除一方面於92年9 月5 日裝機測試市場情況，同時於10
      月以公司名義向主管機關合法申請增設該營業項目，並於
      93年1 月7 日經臺北縣政府核可增設，原告實際營業僅有
      28日。不料，於92年10月3 日遭三重警察局分局查報，以
      原告營業項目不符進行筆錄談話、現場紀錄表、調查切結
      書等文件，違法移送相關主管機關。至95年5 月8 日被告
      方以復查決定補徵並裁處罰鍰。
    2.法規並無政府未開放項目前應申報之規定。政府主管機關
      在92年10月才開放業者提出申請，而原告在開放後立即提
      出申請，將營業項目變更增加經營資訊休閒業之服務。基
      於此，原告應根據何種法律規定？以何種名義？何種方式
      ？向哪一個主管機關申報娛樂稅？而政府明知無營業項目
      無法知悉課稅之原則，竟於主管單位尚未開放之行業逕行
      課徵娛樂稅，僅以談話筆錄、現場紀錄表、調查切結書等
      文件，除核課娛樂稅外並科以7 倍之罰鍰。如此方便行事
      之行為，令原告不堪負荷。因原告自開業以來，繳稅正常
      ，從無避稅或逃稅之紀錄。又在「資訊休閒業」之服務項
      目核准後，該主管稅務官員方當面告知原告應繳納娛樂稅
      捐。如此，才是合於法治之行為。是以，本件爭點在於政
      府尚未核准營業許可，如何繳稅？如未經核准該營業項目
      ，應依何種法令辦理退稅？民眾在繳稅或退稅時，政府行
      政官僚均可提出百種行政命令，搪塞避責。
  (二)被告主張之理由：
    1.查原告就未依娛樂稅法第7 條規定於開業前辦理娛樂業營
      業登記及代徵報繳娛樂稅手續，擅自經營網路咖啡業務之
      違章事實並不否認，所爭執者為係自92年9 月5 日始開始
      經營網咖業務，實際經營天數只有28天，應按此天數核算
      追繳娛樂稅。然依卷附查獲機關三重警察分局92年10月3
      日所製作之偵訊筆錄及現場紀錄表載明：「．．．問：你
      經營之網咖於何時開始營業？答：於92年3 月份重新營業
    　。問：經營項目為何？經營時段？收費如何？答：提供電
    　腦供客人上網玩虛擬遊戲，或查資料，玩電腦遊戲。我經
    　營是24小時營業。收費每小時20元；包檯7 小時100 元。
    　．．．」，且原告於查獲後之92年10月6 日出具之說明書
    　亦坦承係自92年3 月重新經營網咖，其後再於92年11月7
    　日至三重警察分局製作之偵訊筆錄亦載：「．．．問：因
    　何事至本所製作談話筆錄？答：因我經營之般若資訊行為
    　警方告發變相營業，因我有向國稅局陳情故警方通知說明
    　。．．．問：店內電腦擺設幾台供客人把玩？為何陳情內
    　容稱15台？答：30台。因為當初經營電腦維修業務時只有
    　15台，直至3 月份重新營業後增設至30台。．．．」，綜
      上各情，原告辯稱渠自92年9 月5 日始經營網咖並不可採
      。
    2.至原告主張其所經營網咖業務係92年10月才開放業者提出
      申請，其後立即申請將營業項目變更增加資訊休閒業，即
      92年10月前未開放，應無法課稅，無法可以處罰乙節，按
      據經濟部90年3 月20日經（90）商字第09002052110 號公
      告說明三明載：「參照行政院主計處中華民國行業標準分
      類，小類『900 休閒服務業』，凡從事綜合遊樂園、視聽
      及視唱中心、特殊娛樂場所、電子遊戲場等經營及其他休
      閒服務之行業均屬之。本案『資訊休閒服務業』擬比照前
      揭主計處行業標準分類之精神，將其歸類於娛樂業項下範
      疇。此外，將『現行J799990 其他娛樂業（利用電腦功能
      以磁碟、光碟供人遊戲娛樂，利用電腦網際網路擷取遊戲
      供人遊戲．．．）』整併歸屬於J701070 資訊休閒服務業
   　 ，其定義內容為『提供場所及電腦設備採收費方式，供人
    　透過電腦連線擷取網路上資源或利用電腦功能以磁碟、光
    　碟供人使用。』。」及財政部90年6 月6 日台財稅字第90
    　0453769 號令：「營業人提供營業場所及電腦設備採收費
    　方式供人使用，其具有娛樂性者，應依娛樂稅法第2 條第
    　1 項第6 款『其他提供娛樂設施供人娛樂』之規定課徵娛
    　樂稅。」，是以，本件依查獲前經濟部公告及財政部函釋
      均將網咖業歸屬於娛樂業，則本件原告於經營網咖業務前
      ，應依娛樂稅法第7 條規定辦理娛樂稅稅籍登記及代徵報
      繳娛樂稅手續，從而原告指稱查獲時網咖業尚未開放，無
      法律可以核課娛樂稅及處罰鍰云云，核無可採。
    3.另本件所處罰鍰44萬7,300 元，係參照財政部頒「稅務違
      章案件裁罰金額或倍數參考表」規定，以原告違章情形為
      「違反娛樂稅法第14條娛樂稅代徵人不為代徵娛樂稅者」
      按應納稅額處7 倍罰鍰計算而得，已考量其違章情節，原
      告所訴課以最高倍數且無視法令規定乙節，應有誤解。
　　理  由
一、按娛樂稅法第2 條第1 項第6 款規定：「娛樂稅，就左列娛
    樂場所、娛樂設施或娛樂活動所收票價或收費額徵收之：一
    、．．．六、撞球場、保齡球館、高爾夫球場及其他提供娛
    樂設施供人娛樂者。」；第7 條規定：「凡經常提供依本法
    規定應徵收娛樂稅之營業者，於開業、遷移、改業、變更、
    改組、合併、轉讓及歇業時，均應於事前向主管稽徵機關辦
    理登記及代徵報繳娛樂稅之手續。」；第12條規定：「違反
    第7 條規定，未於開業、遷移、改業、變更、改組、合併、
    轉讓及歇業前，向主管稽徵機關辦理登記及代徵報繳娛樂稅
    手續者，處新臺幣1 萬5,000 元以上15萬元以下罰鍰。」；
    第14條第1 項規定：「娛樂稅代徵人不為代徵或短徵、短報
    、匿報娛樂稅者，除追繳外，按應納稅額處5 倍至10倍罰鍰
    ，並得停止其營業。」。次按行政法院84年9 月份第1 次庭
    長評事聯席會議決議：「稅捐稽徵法第44條規定係屬行為罰
    ，營業稅法第51條第3 款及第5 款之規定係屬漏稅罰。兩者
    處罰之條件固不盡相同，惟稅捐稽徵法第44條與營業稅法第
    51條第3 款之情形，通常以『漏開或短開統一發票』致生短
    報或漏報銷售額之結果，又稅捐稽徵法第44條與營業稅法第
    51條第5 款之情形，亦皆以『應自他人取得統一發票而未取
    得』致以不實發票生虛報進項稅額之結果，稅捐稽徵法第44
    條就未達漏稅階段之違規為處罰，營業稅法第51條第3 款或
    第5 款則係對已達漏稅階段之違規為處罰，祗依營業稅法第
    51條第3 款或第5 款規定處罰鍰已足達成行政上之目的，勿
    庸二者併罰」，財政部85年4 月26日台財稅第851903313 號
    函釋：「主旨：納稅義務人同時觸犯租稅行為罰及漏稅罰相
    關罰則之案件，依本函規定處理」，另其說明二之（六）指
    明「代徵人觸犯娛樂稅法第12條，如同時涉及同法第14條及
    稅捐稽徵法第44條規定者，參照上開行政法院庭長評事聯席
    會議決議意旨，勿庸併罰，應擇一從重處罰」，即係參酌上
    開行政法院庭長評事聯席會議決議意旨所作成之函釋，並符
    合現行行政罰法第24條規定：「一行為違反數個行政法上義
    務規定而應處罰鍰者，依法定罰鍰額最高之規定裁處」之旨
    旨，自應予以適用。
二、本件事實概要已如前述，有相關原處分卷可稽，堪予認定。
    原告不服，循序提起行政訴訟，主張：原告經營網咖業務係
    政府於92年10月開放業者申請後，方立即申請將營業項目變
    更增加資訊休閒業，故政府於92年10月開放前，無法可以課
    稅及處罰。且原告僅營業28日，被告課以最高倍數裁罰金額
    係無視法令規定云云。
三、經查，原告自92年3 月1 日至92年10月3 日於其店內陳設30
    台電腦，每小時收費20元供人使用電腦等事實，業經原告於
    92年10月3 日為警查獲時坦承：「92年3 月份重新營業」、
    「我經營之店是24小時營業，收費每小時20元，包台7 小時
    100 元」；原告另於92年10月16日自行提出一紙說明書，內
    容略謂「本商號…於92年3 月方重新經營網咖計有電腦15台
    ，因不知要辦理娛樂稅…」；警員乃通知原告再為複訊，原
    告又於複訊時坦承：「（店內電腦擺設幾台供客人把玩？為
    何陳情內容稱15台？）30台，因為當初經營電腦維修業務時
    只有15台，直至3 月份重新營業後增設至30台」等語，此分
    別有台北縣政府警察局三重警察分局92年10月3 日偵訊筆錄
    、現場紀錄表，及原告92年10月16日說明書、三重分局大同
    派出所同年11月7 日偵訊筆錄附於原處分卷第1 、4 、7 頁
    可稽，堪予認定。另經被告調查，原告於90年9 月19日即已
    簽具「網咖專用租用同意書」，向中華電信股份有限公司申
    請租用網際網路業務，IP需求有60台主機，且自起租日起至
    92年10月之電信費用每月約3 、4 萬元，此有中華電信股份
    有限公司台灣北區電信分公司三重營運處93年2 月9 日重營
    一密字第76號函暨申請書、網咖專用租用同意書及各月份應
    收話費查詢結果等附於原處分卷第35-63 頁可佐。原告主張
    其僅營業28天云云，諉無可採。原告既早已租用網際網路經
    營俗稱網咖之業務，自屬娛樂稅法第2 條第1 項第6 款規定
    之提供設施供人娛樂，應依同法第7 條規定，辦理娛樂業登
    記、代徵報繳娛樂稅，並課徵娛樂稅。乃原告未依法辦理娛
    樂業登記，擅自經營，並不為代徵娛樂稅，自已該當娛樂稅
    法第12條及第14條第1 項之違章情事，被告自應追繳娛樂稅
    額並處以罰鍰。被告係以92年3 月1 日至92年10月3 日，每
    日營業額5,000 元，計算營業額共計65萬1000元，依查定娛
    樂稅課徵標準之電子遊戲及網路遊戲娛樂稅率百分之10計算
    ，原告應補繳娛樂稅6 萬5,100 元。又原告未辦理娛樂業登
    記，處罰鍰（行為罰）1 萬5,000 元；娛樂稅之漏稅罰，依
    稅務違章案件裁罰金額或倍數參考表，原告不為代徵，應處
    娛樂稅（6 萬5,100 元）7 倍之罰鍰45萬5,700 元（計至百
    元止）。因原告同時觸犯娛樂稅行為罰與漏稅罰，依首揭財
    政部函釋，採擇一從重45萬5,700 元之罰鍰。原告不服申請
    復查，經被告復查決定認應按月查定，計算基礎以30日為1
    個月，而予以變更補徵娛樂稅6 萬3,900 元、罰鍰44萬7,30
    0 元，並無不合。
四、至原告另主張於查獲時法無明文應申報之規定云云。惟查，
    經濟部早以90年3 月20日經90商字第09002052110 號公告「
    資訊休閒服務業」歸類於娛樂業項下範疇。並將「J799990
    其他娛樂業（利用電腦功能以磁碟、光碟供人遊戲娛樂，利
    用電腦網際網路擷取遊戲供人遊戲．．．）」整併歸屬於J7
    01070 資訊休閒服務業，其定義內容為提供場所及電腦設備
    採取收費方式，供人透過電腦連線擷取網路上資源或利用電
    腦功能以磁碟、光碟供人使用。以及財政部90年6 月6 日台
    財稅字第900453769 號令：「營業人提供營業場所及電腦設
    備採收費方式供人使用，其具有娛樂性者，應依娛樂稅法第
    2 條第1 項第6 款『其他提供娛樂設施供人娛樂』之規定課
    徵娛樂稅。」，是原告主張於查獲時法無明文規定，並無足
    採。
五、綜上所述，本件被告以原告自92年3 月1 日至92年10月3 日
    於其店內陳設30台電腦，每小時收費20元供人使用電腦，核
    屬資訊休閒服務業，應課徵娛樂稅，乃原告未辦登記並不為
    代徵娛樂稅，被告遂予以補徵娛樂稅，並依娛樂稅法第14條
    第1 項規定裁處罰鍰，並無不合。訴願決定予以維持，亦無
    不當。原告訴請撤銷原處分與訴願決定，為無理由，應予駁
    回。
據上論結，本件原告之訴為無理由，爰依行政訴訟法第98條第1
項前段，判決如主文。
中  　華  　民  　國　   96　  年  　8    月　  28    日
                         第四庭審判長法  官　侯　東　昇
                                   　法  官　陳　秀  
                                     法  官　李　玉　卿
上為正本係照原本作成。
如不服本判決，應於送達後20日內，向本院提出上訴狀並表明上
訴理由，如於本判決宣示後送達前提起上訴者，應於判決送達後
20日內補提上訴理由書（須按他造人數附繕本）。
中　　華　　民　　國　　 96　  年　  8 　 月　  28　　日
                                     書記官  楊  怡  芳
